【裁判字號】    90,易,1734
【裁判日期】    900809
【裁判案由】    毀棄損壞
【裁判全文】
臺灣臺中地方法院刑事判決                          九十年度易字第一七三四號
    公  訴  人  台灣台中地方法院檢察署檢察官
    被      告  乙○○
右列被告因毀棄損壞案件，經檢察官提起公訴（九十年度偵字第七五三七號），本院
判決如左：
    主  文
乙○○損壞他人之自用小客車右前車燈、右側保險桿、右側前後車門，足以生損害於
他人，累犯，處有期徒刑月，如易科罰金，以佰元折算壹日。
    事  實
一、乙○○曾於民國（下同）八十三年間分別因傷害、施用毒品等案件，經本院及台
    灣高等法院台中分院判處有期徒刑一年及三年三月確定，並經台灣高等法院台中
    分院裁定應執行有期徒刑三年十月確定，甫於八十五年七月三十日縮短刑期假釋
    出獄，嗣於八十七年十月三十日假釋期滿執行完畢，猶不知悛悔警惕，復因與甲
    ○○之子王永慶（目前通緝中）有債務糾紛，又遍尋王永慶不著，即於九十年三
    月二十五日下午一時四十分許，駕駛鐘俊德所有而車牌已於八十八年十一月十八
    日註銷之無車牌之自用小客車，前往甲○○位於臺中縣清水鎮○○路一二五號住
    處前，因未能找到王永慶而心生不悅，見甲○○所有之車牌號碼ＯＫ－九一六八
    號自用小客車停放於該住處前，遂基於毀損之故意，駕駛前開已註銷車牌之自用
    小客車碰撞損壞甲○○所有之前開自用小客車之右前車頭，並一直延伸至左側車
    候車門下方處，致該自用小客車右前車燈破損、右側保險桿、右側前後車門下方
    凹陷刮傷，足以生損害於甲○○。
二、案經甲○○訴由臺中縣警察局清水分局報告臺灣臺中地方法院檢察署檢察官偵查
    起訴。
    理  由
一、訊據被告乙○○固坦承有於上開時地駕車碰撞告訴人甲○○所有之前開自用小客
    車之事實，惟矢口否認有何毀損犯行，辯稱：因該巷道狹窄未注意才撞擊到他的
    車云云。然查，前開事實，業據告訴人甲○○於警訊及偵查中指訴綦詳，核與證
    人王佩玲於警訊及偵查中所證述之情節相符，並有車號ＯＫ－九一六八號自用小
    客車毀損情形之照片、車籍作業系統－查詢認可資料附卷可稽及被告所駕駛之無
    車牌自用小客車照片等件附卷可資佐證。且若如被告所辯：因巷道狹窄而不小心
    碰撞云云，則被害車輛遭碰撞部位，應僅限於該車輛之左前側，豈會一直延伸至
    右側保險桿及右側前後車門下方部位；若確係疏失所為，當即下車致歉，又豈會
    倒車後迅即駛離，約一分鐘後又再駛回現場，見被害人甲○○父女仍在現場，即
    再加速駛離？是被告所為辯解，核與事理有違，自難採信。本案事證明確，被告
    犯行堪以認定。
二、核被告乙○○所為，係犯刑法第三百五十四條之毀損罪。被告曾有如事實欄所示
    之前科，有台灣高等法院被告全國前案紀錄表及臺灣臺中地方法院檢察署刑案資
    料查註紀錄表各一份附卷可稽，其前受有期徒刑執行完畢，於五年以內再犯本件
    有期徒刑以上之罪，為累犯，應刑法第四十七條規定加重其刑。爰審酌被告品行
    、犯罪動機、目的、手段、被害人所受損害及犯後之態度等一切情狀，量處如主
    文所示之刑，並諭知易科罰金之折算標準，以示懲儆。至於被告當時所駕駛之無
    車牌之自用小客車，雖為被告供前開犯罪所用之物，然並非被告所有，有車籍作
    業系統－查詢認可資料一份在卷可稽，爰不為沒收之諭知。
據上論斷，應依刑事訴訟法第二百九十九條第一項前段，刑法第三百五十四條、第四
十七條、第四十一條第一項前段，罰金罰鍰提高標準條例第一條前段、第二條，判決
如主文。
中      華      民      國    九十      年      八      月      九      日
                                    台灣台中地方法院刑事第七庭
                                        法  官   夏  一  
右正本證明與原本無異。
如不服本判決，應於判決送達後十日內向本院提出上訴狀，上訴於臺灣高等法院臺中
分院（須附繕本）。
                                        書記官
中      華      民      國    九十      年      八      月      十      日
附錄本案論罪科刑法條全文︰
刑法第三百五十四條：
毀棄、損壞前二條以外之他人之物，或致令不堪用，足以生損害於公眾或他人者，處
二年以下有期徒刑、拘役或五百元以下罰金。


司法院資訊處製作；財團法人民間司法改革基金會備份。
